【裁判字號】    88,上訴,4524
【裁判日期】    890120
【裁判案由】    毒品危害防制條例等
【裁判全文】
臺灣高等法院刑事判決                          八十八年度上訴字第四五二四號
    上  訴  人
    即  被  告  甲○○
    指定辯護人  本院公設辯護人郭書益
右上訴人，因毒品危害防制條例等案件，不服台灣板橋地方法院，八十七年度訴字第
一六六二號，中華民國八十八年八月十二日第一審判決（起訴案號：台灣板橋地方法
院檢察署八十七年度偵字第一六九三八號），提起上訴，本院判決如左：
    主      文
上訴駁回。
    事      實
一、甲○○曾違反肅清煙毒條例、麻醉藥品管制條例等罪（均未構成累犯），猶不知
    悔改，明知半自動手槍及子彈係違禁物，竟於民國（以下同）八十三年間，在新
    店市○○路○段一五八號，因受一不詳姓名年籍綽號「阿清」之成年男子請託，
    而未經許可寄藏具有殺傷力之半自動手槍一枝（槍枝管制編號00000000
    0）及子彈十一顆，並於八十七年七月間，再將上開手槍及子彈移至台北縣板橋
    市○○○路○段五三巷四號三樓居所內藏放。嗣其於八十七年八月六日晚間七時
    三十分許，在台北縣中和市○○路一０七號前，為警當場查獲其持有欲販賣予不
    詳姓名者之安非他命（淨重四七０．四公克）後（販賣安非他命部分另由台灣板
    橋地方法院審理），其則另向警方自首並報繳上開槍枝及子彈。
二、案經台北縣警察局海山分局報請台灣板橋地方法院檢察署檢察官偵查起訴。
    理      由
一、訊據被告甲○○對寄藏手槍及子彈之事實固坦承不諱，惟辯稱：上開手槍及子彈
    係一綽號「阿清」之男子，於八十六年七、八月間，拿到伊所開設位於新店市○
    ○路○段一五八號之遊樂場，當日伊並將之帶回土城市住處藏放，伊當時不知那
    是槍及子彈，因是用紙盒裝著且包起來，他並告訴伊是古董，伊是於八十七年七
    月間左右搬到板橋時，才發現是槍，但不敢拿出來云云。惟查：被告甲○○於警
    、偵訊中即已供稱：『（你槍枝及子彈由何而來）是在八十三年一名綽號「阿清
    」之男子（真實姓名我不知道）與我在新店認識時，寄放在我這，後來「阿清」
    與一名女子在計程車上自殺，槍與子彈就一直放在我這裡。』、『（你槍枝及子
    彈由何而來）八十三年間一綽號「阿清」之朋友交我保管。他拿到新店寄放，八
    十四年間我搬到土城戶籍地也帶過去，上個月（八十七年七月）才放在南雅西路
    。』（參八十七年度偵字第一六九三八號卷第八、二十二頁），而衡諸常情，被
    告甚且不知「阿清」真實姓名，其受託保管物品，豈可能於交付保管物時，不檢
    視內容物之理，是以益見其所辯無非卸責之詞，顯不足採。復扣案之槍枝一把及
    子彈十一顆，經送內政部警政署刑事警察局鑑驗結果，認送鑑手槍一枝，係奧地
    利ＧＯＬＣＫ十九型口徑半自動手槍，槍管內具六條右旋來復線，槍號”ＡＵＥ
    四三八”，機械性能良好，可擊發子彈，具殺傷力；子彈十一顆，均係制式口徑
    九ＭＭ子彈，均具殺傷力等情，有該局刑鑑字第五七一八二號鑑驗通知書一紙附
    卷可稽。故本件事證明確，被告犯行洵堪認定。
二、核被告甲○○所為，係犯槍砲彈藥刀械管制條例第七條第四項之未經許可寄藏手
    槍罪及同條例第十二條第四項之未經許可寄藏子彈罪。被告甲○○一寄藏行為，
    觸犯上開二罪名，為想像競合犯，應從一重之未經許可寄藏手槍罪論處。又被告
    甲○○係遭警查獲安非他命後，另行主動供出其寄藏槍彈情事，並帶同警方至其
    居所取出上開手槍及子彈等事實，業據證人即查獲警員李耿光到庭證述在卷，是
    被告甲○○符合槍砲彈藥刀械管制條第十八條第一項之自首規定，應依法減輕其
    刑。原審適用槍砲彈藥刀械管制條例第七條第四項、第十二條第四項、第十八條
    第一項，刑法第十一條前段、第五十五條、第四十二條第二項、第三十八條第一
    項第一款 (原判決據上論結欄漏載第一項，應予補正），罰金罰鍰提高標準條例
    第二條，現行法規所定貨幣單位折算新台幣條例第二條，審酌被告之品行、犯罪
    之動機、目的、手段、所生危害及犯後態度尚佳等一切情狀，量處有期徒刑年
    ，併科罰金新台幣伍萬元，及就罰金部分諭知易服勞役之折算標準，並就扣案之
    半自動手槍一枝（槍枝管制編號000000000）及子彈十一顆，均係違禁
    物，依法宣告沒收；復參酌大法官會議釋字第四七一號解釋之意旨，認被告甲○
    ○僅單純寄藏半自動手槍及子彈，並未持以犯案，其社會危險性尚非重大，且先
    前並未犯有槍砲彈藥刀械管制條例之案件及本案係其自首報繳，依憲法比例原則
    之精神，尚無對被告宣告強制工作之必要，不另為強制工作之諭知，經核並無不
    合。被告上訴意旨，認原判決量刑過重，就原審法院適法範圍裁量權之行使為爭
    執，為無理由，上訴應予駁回。
據上論斷，應依刑事訴訟法第三百六十八條，判決如主文。
本案經檢察官鍾鳳玲到庭執行職務
中     華     民     國    八十九   年       一       月      二十      日
                             臺灣高等法院刑事第七庭
                                 審判長法  官  吳  啟  民
                                       法  官  施  俊  堯
                                       法  官  蘇  隆  惠
右正本證明與原本無異。
如不服本判決應於收受送達後十日內向本院提出上訴書狀，其未敘述上訴之理由者並
得於提起上訴後十日內向本院補提理由書（均須按他造當事人之人數附繕本）。
                                      書記官  廖  嫣  雯
中    華    民    國     八十九   年       一      月       二十一     日
附錄：本案論罪科刑法條全文
槍砲彈藥刀械管制條例第七條第四項：
未經許可，持有、寄藏或意圖販賣而陳列第一項所列之槍砲、彈藥者，處五年以上有
期徒刑，併科新台幣一千萬元以下之罰金。
槍砲彈藥刀械管制條例第十二條第四項：
未經許可，持有、寄藏、或意圖販賣而陳列子彈者，處五年以下有期徒刑，併科新台
幣三百萬元以下罰金。


司法院資訊處製作；財團法人民間司法改革基金會備份。
